【裁判字號】    89,親,90
【裁判日期】    900120
【裁判案由】    否認子女
【裁判全文】
臺灣臺南地方法院民事判決  八十九年度親字第九○號
    原      告    丙○○
    訴訟代理人    李慧千律師
    被      告    甲○○      .
    兼法定代理人  乙○○○    .
右當事人間否認子女之訴事件，本院判決如左：
    主    文
確認被告甲○○（民國八十五年二月六日生）非被告乙○○○自原告受胎所生之子。
訴訟費用由被告負擔。
    事  實
甲、原告方面：
一、聲明：如主文所示。
二、陳述：
（一) 、原告與被告乙○○○於民國（下同）六十七年間結婚，育有三名子女，惟於
        八十四年間，被告乙○○○竟然無故離家出走，至今仍不曾返家，近日，被
        告乙○○○突電告原告要求離婚，並說其在外與他人生有一子名為甲○○，
        且早於八十七年三月三十日即已私下將該子戶口報於原告戶籍，原告向父親
        拿取戶口名簿及向戶政機關申請戶籍謄本後，才知被告乙○○○於離家之後
        ，在八十五年二月六日生有一子即被告甲○○。
（二）、次按民法第一千零六十三條規定，妻之受胎，係在婚姻關係存續中者，推定
        其所生子女為婚生子女。前項推定，如夫妻之一方能證明妻非自夫受胎者，
        得提起否認之訴。但應於知悉子女出生之日起，一年內為之。查兩造間婚姻
        關雖仍持續中，被告乙○○○生育被告甲○○之事實，從不曾告訴原告，直
        至最近幾週才告知原告，並表明甲○○非兩造所生，為此訴請確認如聲明所
        示。
三、證據：提出戶籍謄本一件為證，並聲請對兩造實施ＤＮＡ親子血緣關係鑑定。
乙、被告方面：
一、聲明：駁回原告之訴。
二、陳述：對原告所述不爭執。
丙、本院依職權函請行政院國軍退除役官兵輔導委員會高雄榮民總醫院鑑定兩造之親
    子血緣關係。
    理    由
一、本件原告起訴主張被告甲○○並非被告乙○○○自原告受胎所生之事實，業據其
    提出戶籍謄本一件為證，並為被告所不爭執，又經本院依原告聲請函囑行政院國
    軍退除役官兵輔導委員會高雄榮民總醫院鑑定兩造間親子血緣關係之結果，認被
    告甲○○與原告間並不具有親子血緣關係，有該院八十九年十二月二十八日（八
    九）高總行字第八九一一一０一號函覆在卷可稽，堪認原告之主張為真實。
二、按婚生子女之推定，如夫妻之一方能證明妻非自夫受胎者，得提起否認之訴，應
    於知悉子女出生之日起，一年內為之，民法第一千零六十三條第二項定有明文。
    查被告甲○○雖係八十五年二月六日出生，然係八十七年三月三十日始申請出生
    登記，有戶籍謄本一件在卷可稽，且被告乙○○○自八十四年間起即離家在外，
    於原告起訴前幾週方告知原告一情，亦經被告乙○○○供陳在卷，從而，原告依
    民法第一千零六十三條第二項之規定，提起本件否認子女之訴，請求確認被告甲
    ○○非被告乙○○○自原告受胎所生之子，於法自屬正當，應予准許。
三、結論，本件原告之訴為有理由，依民事訴訟法第七十八條、第八十五條第一項前
    段，判決如主文。
中      華      民      國    九十      年      一      月    二十      日
                                   臺灣臺南地方法院民事第一庭
~B法      官  周素秋
右正本證明與原本無異
中      華      民      國    九十      年      一      月            日
~B法院書記官  洪淵重


司法院資訊處製作；財團法人民間司法改革基金會備份。
